臺灣臺中地方法院刑事判決　　　　　　　　　　　　　　九十一年度訴字第四五號
　　公　訴　人　臺灣臺中地方法院檢察署檢察官
　　被　　　告　甲○○
右列被告因毒品危害防制條例案件，經檢察官提起公訴（九十年度毒偵字第五六三二
號），本院判決如左：
    主  文
甲○○施用第一級毒品，累犯，處有期徒刑玖月；又施用第二級毒品，累犯，處有期
徒刑伍月。應執行有期徒刑壹年。
    事  實
一、甲○○曾因違反肅清煙毒條例及麻醉藥品管理條例案件，經法院判處有期徒刑二
    年一月及四月，並定執行刑為二年四月確定，於民國八十九年七月二十日假釋期
    滿執行完畢。又曾因施用毒品案件，經法院裁定送觀察、勒戒後，認有繼續施用
    毒品之傾向，經強制戒治期滿後，經臺灣苗栗地方法院檢察署檢察官於九十年五
    月二十八日，以九十年度戒毒偵字第一九號為不起訴處分，並於九十年六月四日
    公告確定。詎甲○○仍不知悔悟，復於九十年十月三十一日上午九時二十分許採
    尿前七十二小時內某時，在不詳地點，以不詳方法，基於各別犯意，施用第一級
    毒品海洛因及第二級毒品安非他命各一次，嗣於九十年十月三十一日上午八時許
    ，在臺中縣清水鎮○○路六三之一０號，因另涉竊盜案經本院通緝，為警緝獲到
    案始查悉上情。
二、案經內政部警政署臺中港務警察所移送臺灣臺中地方法院檢察署檢察官偵查起訴
    。
    理  由
一、訊據被告甲○○矢口否認有何施用第一級毒品海洛因及第二級毒品安非他命之犯
    行，辯稱：伊最後一次施用毒品海洛因，是於八十九年四月份，於上一次戒治後
    即未曾再施用毒品云云。然被告甲○○為警採集之尿液經送檢驗結果，呈甲基安
    非他命及嗎啡陽性反應，有台中縣衛生局檢驗尿水報告書一份在卷可參，再按施
    用毒品者，其劑量之百分之八十於八小時內自尿中排出，二十四小時後剩餘量之
    百分之九十再行排出，七十二小時後仍有微量排出，而因人體體質不同，其排出
    時間亦會有差異，尤其成癮者（抗藥性強）其於吸食一百二十小時內所採之尿液
    ，配合較具公信力之儀器（如氣相層析質譜儀）仍可能被檢測出等情，業經憲兵
    司令部八十年三月廿五日（八０）鑑驗字０九九九號函釋在案。故被告於前述九
    十年十月三十一日上午九時二十分許採尿前七十二小時內某時，有施用海洛因及
    安非他命之犯行應堪以認定，其空言否認施用毒品，非可採信。又被告前因施用
    毒品案件，經送觀察、勒戒後，認有繼續施用毒品之傾向，經強制戒治期滿後，
    經臺灣苗栗地方法院檢察署檢察官為不起訴處分確定，有不起訴處分書一份及臺
    灣臺中地方法院檢察署刑案資料查註紀錄表附卷可稽，其於五年以內再施用毒品
    之事證明確，被告之犯行堪以認定。
二、核被告甲○○所為，係犯毒品危害防制條例第十條第一項之施用第一級毒品罪及
    同條第二項之施用第二級毒品罪。其施用前持有第一級毒品海洛因及持有第二級
    毒品安非他命之低度行為，應均為施用之高度行為所吸收，不另論罪。被告曾因
    違反肅清煙毒條例及麻醉藥品管理條例案件，經法院判處有期徒刑二年一月及四
    月，並定執行刑為二年四月確定，於八十九年七月二十日假釋期滿執行完畢，有
    臺灣臺中地方法院檢察署刑案資料查註紀錄表在卷可稽，其於五年以內再犯本件
    有期徒刑以上之罪，為累犯，應均依刑法第四十七條之規定加重其刑。又其所犯
    上開二罪間，犯意各別，行為互殊，應予分論併罰。爰審酌被告前因施用毒品犯
    行，甫經觀察、勒戒及強制戒治，經檢察官不起訴處分後猶故態復萌，再施用第
    一級、第二級毒品不輟，無視於毒品對於自身健康之戕害及國家對於杜絕毒品犯
    罪之禁令，然被告犯後尚知悔悟，諒之施用毒品者均有相當程度之生理成癮性及
    心理依賴性，其犯罪心態與一般刑事犯罪之本質並不相同，容應以「病人」之角
    度為考量，並側重適當之醫學治療及心理矯治為宜，且被告經施以長時間之強制
    戒治，固屬保安處分之一種，然既與其所應受之刑罰，同係限制人身自由，揆諸
    比例原則，量刑不宜過重等一切情狀，量處如主文所示之刑，並定其應執行刑。
據上論斷，應依刑事訴訟法第二百九十九條第一項前段，毒品危害防制條例第十條第
一項、第二項、第二十三條第二項，刑法第十一條前段、第四十七條、第五十一條第
五款，判決如主文。
中      華      民      國    九十一  年      一     月     三十     日
                                        法  官    陳  慧  珊
右正本證明與原本無異。
如不服本判決，應於送達後十日內向本院提出上訴狀（須附繕本），上訴於台灣高等
法院台中分院。
       書記官
中      華      民      國    九十一  年      一     月     三十     日
【附錄論罪科刑法條】
毒品危害防制條例第十條：
施用第一級毒品者，處六月以上五年以下有期徒刑。
施用第二級毒品者，處三年以下有期徒刑。
